Aleksander Fret

tel.: 605 768 401

e-mail: aleksander.fret@op.pl www: aleksander.fret.com.pl

GitHub: www.github.com/alemikolo

LinkedIn: www.linkedin.com/in/aleksander-fret



Profil Zawodowy

JavaScript developer Tworzenie aplikacji www przy użyciu nowoczesnych technologii

jak JS ES6, React, Redux, Webpack, Node.js, Express.js, MongoDB...

pewne doświadczenie z PHP i MySQL,

projektowanie interfejsów użytkownika (duże doświadczenie w dziedzinie grafiki, zainteresowanie tematyka LILLIX)

w dziedzinie grafiki, zainteresowanie tematyką UI UX).

Grafik/Kartograf Bogata praktyka redakcyjna – projektowanie i skład publikacji,

szerokie kompetencje w zakresie oprogramowania graficznego,

duże doświadczenie w opracowywaniu różnorodnych map.

Doświadczenie

Sandstream Development 01.2019–obecnie: stanowisko Software developer.

Strona osobista 09.2018: www.aleksander.fret.com.pl – moje internetowe CV.

Główne technologie: ES6, React, SASS, PHP.

Udacity 11.2017–08.2018 (student): www.pixel-art-maker.fret.com.pl,

www.memorygame.fret.com.pl, www.arcadegame.fret.com.pl,

www.amusement parks. fret.com.pl.

Eko-Graf 10.2008–01.2019: stanowisko kartograf – redaktor map. Zakres

obowiązków: projektowanie layotów, okładek i materiałów reklamowych, prace redakcyjne i kartograficzne, skład i łamanie.

WilMat 10.2016: www.wilmat.com.pl.

Strony osobiste 07.2015: www.psychoterapia.fret.com.pl.

01.2015: www.ewa.fret.com.pl.

Pozostałe 11.2012: Via Mercatorum, strona www, logo, ulotka...

04.2007-07.2008: SeaStar, kartograf,

11.2005–12.2006: Nowa Era, autor: *Tablice Statystyczne*, 09.2004–03.2005: Wydawnictwo Marek Rożak, kartograf.

Wykształcenie

Udacity 11.2017–08.2018: Front-End Web Developer Nanodegree

Program (stypendium od Google).

Wybrane kursy i szkolenia React 16 – the complete guide; The Complete Sass & SCSS Course; PHP – tworzenie CMS; PHP, MySQL, JS.

Uniwersytet 10.1999–07.2005: studia licencjackie i magisterskie, kierunek

Wrocławski Geografia, specjalizacja Kartografia.

UMIEJĘTNOŚCI Programowanie

JS ES6, OOP, React, Redux, Node.js, Express.js. MongoDB, Mongoose, JQuery, SASS, CSS, HTML, RWD, accessibility, Webpack, Gulp, Git, SEO, PHP, MySQL, Twig.

Grafika

CorelDRAW, Photoshop, Illustrator, InDesign, Photo-Paint.

Inne

Język angielski (b1), Global Mapper.

OSIĄGNIĘCIA

Wyróżnienie w konkursie Ministerstwa Transportu i Budownictwa za pracę magisterską *Atlas regionalny województwa łódzkiego*.

III nagroda za "[...] nowoczesną formę edytorską, funkcjonalność [...]", Wrocław – przewodnik (J. Czerwiński, Eko-Graf), XX Ogólnopolski Przegląd Książki Krajoznawczo-Turystycznej. Zakres prac: projekt layoutu, opracowanie graficzne, skład i łamanie.

CECHY

Kreatywność, dbałość o szczegóły, rzetelność, odpowiedzialność, zaangażowanie.

ZAINTERESOWANIA

Gra na gitarze i słuchnie muzyki, gry planszowe i towarzyskie, literatura, gry, filmy fantasy, piłka nożna i turystyka górska, słuchanie Trójki.